臺灣桃園地方法院刑事判決　　　　　　　　　　　　九十二年度簡上字第三一七號
　　上　訴　人　庚○○
　　即　被　告
右上訴人因毀損案件，不服本院九十二年度桃簡字第六五七號中華民國九十二年六月
十六日第一審判決（聲請簡易判決處刑案號：九十二年度偵字第五四七○號），提起
上訴，本院管轄之第二審合議庭判決如左：
    主  文
原判決撤銷。
庚○○損壞電線及其他供電設備，處拘役肆拾日，如易科罰金，以參佰元折算壹日。
    事  實
一、庚○○與丁○○係兄弟關係，二人時因房產登記問題而起爭執，詎庚○○竟基於
    損壞供電設備之故意，於民國（下同）九十一年十一月二十一日晚間十時許，將
    丁○○於八十二年八月間以庚○○名義所申請，而自行付費設置於桃園縣八德市
    ○○路一○三九之一號庚○○住宅內之分戶電表供電裝置，以剪斷三條主要電線
    並在管線中灌入水泥之方式，予以毀壞該供電設備，致令無法供電不致堪使用。
二、案經丁○○訴由台灣桃園地方法院檢察署檢察官偵查起訴。
    理  由
一、上訴人即被告庚○○矢口否認有何毀損之犯行，辯稱：系爭電線是伊父親接的，
    伊沒有剪斷，電線是告訴人丁○○和己○○在檢察官勘驗現場後才剪斷的，且經
    伊向台電公司平鎮服務所查詢上開電錶使用情形，經服務處告知，本電號至九十
    二年三月二十五日止，供電正常，足以證明伊並無損壞電錶、電箱、電纜線等語
    。惟查：
    （一）告訴人於偵查中已陳述：桃園縣八德市○○路一○三九之一號的房子及土
          地都登記給被告，伊父親在世時，是屬於伊父親的，後來雖用被告名義登
          記，但還是伊兄弟共有，而上開一○三九之一號廠房用電是伊父親申請的
          ，但是伊付了二十八萬的設備費用而且電費也是伊繳的等語（見偵查卷第
          三十頁之九十一年十二月三十一日訊問筆錄）。核與證人戊○○於偵查中
          證稱：「農舍蓋在桃園縣八德市○○路一○三九之一號，隔壁一○三九之
          七號是我以庚○○名義起造的，農舍蓋了之後才發現電力不，又再申請。
          當初說好我和己○○共用一○三九之七農舍，丁○○及庚○○共用一○三
          九之一的農舍，所以丁○○才會用庚○○名義在一○三九之一設了電箱及
          電線，錢是丁○○付的。」等語相符（見偵查卷第二十三頁之九十二年一
          月十日訊問筆錄），足認被告訴人上開所述，尚非無據。且被告於偵查中
          亦供稱：「（廣福路一○三九之一號的電費是否你付的？）電費收據我從
          沒看到。」等語（見偵查卷第二十七頁之九十二年一月十日訊問筆錄），
          然而告訴人卻能提出上開位址之電費收據（見偵查卷第二十二頁），足認
          告訴人陳稱上開處所之電費係伊所支付等語，應屬真實。又被告庚○○所
          有門牌號碼桃園縣八德市○○路一○三九之一號房屋，及告訴人丁○○所
          興建坐落於上開房屋右側作廠房使用之鐵皮屋，均係坐落桃園縣八德市○○段六五三之二地號土地上，而上開分戶電錶係設置於八德市○○路一○
          三九之一號房屋內，再以鋪設管線之方式將電線連接至右側丁○○所興建
          鐵皮屋內，提供該處所需電力一節，業經檢察官到場勘驗屬實，有九十二
          年三月五日勘驗筆錄及現場照片在卷可按（見偵查卷第三十四頁），核與
          告訴人上開關於分戶電錶之設置經過之陳述相符，足認上開分戶電錶確以
          告訴人為真正使用人甚明。
    （二）被告於偵查中已坦承於右揭時地，將設於桃園縣八德市○○路一○三九之
          一號之電表箱灌入水泥並剪斷三條主要電線之事實（見偵查卷第十二頁之
          九十一年十二月十七日訊問筆錄）；並於偵查中再次供稱：「（桃園縣八
          德市○○路一○三九之一號電箱及電錶破壞前，有無向台電公司申請？）
          我認為不用申請，因為那是我的房子，台電公司上面的封印早就掉落，不
          是我破壞的。」等語（見偵查卷第二十七頁反面之九十二年一月十日訊問
          筆錄）。核與證人戊○○於偵查中證稱：「丁○○及庚○○共用一○三九
          之一的農舍，所以丁○○才會用庚○○名義在一○三九之一設了電箱及電
          線，錢是丁○○付的。庚○○把丁○○所設的上開電線鋸掉，丁○○要借
          用我設在一○三九之七的電，結果庚○○隔天就馬上請求電力公司來拆錶
          。」等語（見偵查卷第二十三頁之九十二年一月十日訊問筆錄），均相符
          合，足認被告上開於偵查中之陳述具有相當可信性。再證人甲○○於審理
          中證稱：「（九十一年十一月二十一日是否向告訴人租的房子有斷電？）
          是的，這是我向告訴人租的廠房，因為當時是晚上，是保全通知我被斷電
          的，我就趕快通知房東丁○○，第二天早上發現電線被剪斷，配線管被灌
          水泥，房東再從隔壁幫我接電。」等語（見本院第二審卷宗第三十六頁之
          九十二年十一月二十四日審判筆錄）；證人乙○○於審理中亦證稱：「（
          告訴人房屋電力如何被損壞？）當天晚上十點多，告訴人通知我到現場，
          他的供電電源被剪掉，隔天早上我從隔壁接電過來。」、「（有無證據證
          明被告破壞的？）電錶跟電箱在被告庚○○屋內，屋子是他租給丙○○使
          用，只有被告和丙○○能夠動手破壞。」等語（見本院第二審卷宗第三十
          六頁之九十二年十一月二十四日審判筆錄），即依上開證人甲○○、徐溢
          隆之證述，於九十一年十一月二十一日晚間，上址一○三九之一號之電源
          確有遭人破壞之情事，而遭破壞之電錶及電箱即位於被告之屋內，且當時
          能進入該屋內者僅有被告及承租人丙○○。再證人丙○○於審理中證稱：
          「我有開門，是甲○○進去的，我不知道為何電線被剪斷，電線在我的租
          屋內。」、「（被告將房屋租給你，是否還會進去屋內？）不知道被告有
          無進去，電線不是我剪的。」、「（前天晚上你在不在現場？）不在，因
          為那是工廠，晚上我回去住處睡覺。」、「（那天有無被破壞侵入的痕跡
          ？）沒有。」等語（見本院第二審卷宗第三十七頁之九十二年十一月二十
          四日審判筆錄），即依證人丙○○之證述，上開被破壞之電線確在丙○○
          所承租之屋內，而且案發當晚並無他人入侵之痕跡存在，則核對被告於偵
          查中關於承認確曾剪斷上開電線之供述，堪信本件確係被告利用證人陳漢
          淇晚間回去住處睡覺機會，進入上開一○三九之一號房內破壞電錶、電箱
          無誤。
    （三）綜上所述，被告上開所辯，均不足採信，本件事證明確，被告之犯行足堪
          認定。
二、核上訴人即被告所為，係犯電業法第一百零五條之損壞供電設備罪，應依刑法第
    三百五十四條之毀損罪從重處斷，公訴意旨認應依刑法第三百五十四條毀損罪處
    斷，尚有未洽，惟起訴事實相同，爰依法變更起訴法條。原審據以判處被告科罰
    金四千元，如易服勞役，以三百元折算一日，固非無見。惟查刑法第三百五十四
    條毀損器物罪因與電業法第一百零五條損壞供電設備罪間，有普通法與特別法之
    關係，依特別法優於普通法之原則，自應適用電業法第一百零五條之罪處斷，原
    審逕以原起訴法條之刑法第三百五十四條論處，自有違誤。雖然上訴人以上開電
    線非告訴人所有，及該電線係告訴人自行剪斷云云指摘原審不當，並無可取，為
    無理由，惟原判決既有上述可議之處，自屬無可維持，應予撤銷改判。爰審酌被
    告之犯罪動機、手段、素行及犯後態度與告訴人所受損害等一切情狀，量處如主
    文所示之刑，並諭知易科罰金之折算標準。
三、據上論斷，應依刑事訴訟法第四百五十五條之一第三項、第三百六十九條第一項
    前段、第三百六十四條、第二百九十九條第一項前段、第三百條，電業法第一百
    零五條，刑法第十一條前段、第三百五十四條、第四十一條第一項前段，罰金罰
    鍰提標準條例第一條前段、第二條，判決如主文。
本案經檢察官陳志全到庭執行職務。
中      華      民      國     九十三     年      二     月     六      日
                                        臺灣桃園地方法院刑事第七庭
                                            審判長法  官   孫 惠 琳
                                                  法  官   林 惠 霞
                                                  法  官   劉 為 丕
右正本證明與原本無異。
不得上訴。
                                                  書記官   方 秀 貞
中      華      民      國     九十三     年      二    月     十      日
附錄本案論罪科刑法條
電業法第一百零五條
 (罰則 (一) ----供電設備之竊盜或損壞)
竊盜或損壞電桿、電線、變壓器或其他供電設備者，依刑法之規定從重處
斷。
中華民國刑法第三百五十四條
毀棄、損壞前二條以外之他人之物或致令不堪用，足以生損害於公眾或他
人者，處二年以下有期徒刑、拘役或五百元以下罰金。
